# 支付宝如何进行会计处理

提问人：jianfei1302 时间：2022-03-24 23:24:33
企业在支付宝开了个户，实际是在浙江网商银行开的户
开户的时候，有个体验金，导致本期有收益
这个体验金的收入如何处理？
是计入财务费用-利息收入？投资收益？营业外收入？
如果计入投资收益，那么二级明细是什么？

回答人：chenyiwei
一般可以计入营业外收入（如果可以不受限制地使用，其用途与一般的存款无本质区别）。